【裁判字號】    97,審易,1773
【裁判日期】    980116
【裁判案由】    竊盜等
【裁判全文】
臺灣桃園地方法院刑事判決           97年度審易字第1773號
公  訴  人  臺灣桃園地方法院檢察署檢察官
被      告  丁○○
            甲○○
            乙○○
上列被告等因竊盜案件，經檢察官提起公訴（97年度偵字第1771
5 號），被告等於本院準備程序進行中，就被訴事實為有罪之陳
述，經本院告知簡式審判程序意旨，並聽取當事人之意見後，本
院裁定依簡式審判程序審理，判決如下：
    主    文
丁○○結夥三人以上、踰越安全設備、於夜間侵入住宅竊盜，處
有期徒刑拾月。
甲○○結夥三人以上、踰越安全設備、於夜間侵入住宅竊盜，處
有期徒刑拾月。
乙○○結夥三人以上、踰越安全設備、於夜間侵入住宅竊盜，累
犯，處有期徒刑拾壹月。
    事    實
一、緣乙○○前於民國94年間因施用毒品案件，經臺灣屏東地方
    法院以95年訴字第11號判決判處有期徒刑8 月、3 月，應執
    行有期徒刑10月而確定在案，乃於96年2 月23日執行完畢（
    於本案構成累犯）。詎其竟不知悔改，竟與丁○○、甲○○
    ，結夥三人，共同意圖為自己不法之所有，而均基於竊盜之
    單一犯意聯絡，先於97年7 月2 或3 日下午3 或4 時許，自
    其等位於桃園縣龍潭鄉○○路845 巷61號居處頂樓，踰越兩
    棟建物間安全設備之矮牆進入隔壁丙○○位於桃園縣龍潭鄉
    ○○路84 5巷63號住處之頂樓，由該處頂樓未上鎖之門進入
    丙○○前揭住處，共同徒手將置於該住宅內各樓層之財物先
    搬運至1 樓，並開啟該處1 樓大門門鎖而離去；3 人復於同
    年月5 日晚間11時或12時許，即自上址業經開啟門鎖之大門
    進入丙○○之住處，並共同徒手將先前已置於住宅1 樓之34
    吋電視機、DVD 、電扇、吸塵器、VSOP洋酒禮盒3 盒、5 公
    升高梁酒2 甕、人頭馬牌洋酒3 公升裝1 瓶、2000年總統就
    職紀念酒2 瓶、XO酒2 瓶、威士忌15年4 瓶、皇家禮炮21年
    洋酒1 瓶、職棒全隊簽名球共19顆（大顆4 顆、小顆15顆）
    、歐元100 元、電子鍋（未開封使用、烤箱、烘碗機、刻有
    名字紀念杯組5 個、炒菜鍋2 支、蒸籠、快速爐、檜木茶盤
    及紫砂茶壺180 支、彈簧床1 組、床頭櫃2 個、DVD 1 台、
    重低音音響1 組、電扇2 支、電磁爐1 台、50元紀念幣6 張
    、紫砂壺100 支以及金飾9 兩多、音響1 台、影印機1 台、
    29 吋 電視機1 台等財物竊走【價值共約新臺幣（下同）20
    0 萬元】，得手後3 人即將上開財物以貨車搬運至其等位於
    桃園縣龍潭鄉○○路○○段123 巷71號租屋處，嗣經丙○○
    報警處理，為警於97年8 月2 日凌晨0 時40分許，在上址租
    屋處循線查獲，並扣得上開34吋電視機、吸塵器、除濕機、
    人頭馬牌洋酒3 公升裝1 瓶、電子鍋（未開封使用）、烤箱
    、烘碗機、刻有名字紀念杯組5 個、炒菜鍋2 支、蒸籠、檜
    木茶盤、彈簧床1 組、床頭櫃2 個、重低音音響1 組、電扇
    3 支、電磁爐1 台、50元紀念幣3 張、影印機1 台、29吋電
    視機1 台及茶壺共計210 支等贓物。
二、案經臺北縣政府警察局海山分局報請臺灣桃園地方法院檢察
    署檢察官偵查起訴。
    理    由
一、前開犯罪事實，業據被告丁○○、甲○○、乙○○於警詢、
    檢察官偵查及本院審理中均坦承不諱，核與被害人丙○○於
    警詢、檢察官偵查及本院訊問時之指述若合符節，並有臺北
    縣政府警察局海山分局搜索扣押筆錄、扣押物品目錄表、自
    願受搜索同意書、贓物認領保管單各1 份、現場、贓物照片
    共51張等資料在卷可稽，堪認被告3 人前揭不利於己之自白
    確與事實相符，足堪採為論罪科刑之依據。綜上，本案事證
    明確，被告3 人犯行洵堪認定。
二、核被告丁○○、甲○○、乙○○所為，均係犯刑法第321 條
    第1 項第1 款、第2 款、第4 款之於夜間侵入住宅、踰越安
    全設備、結夥三人以上之加重竊盜罪，公訴意旨係起訴被告
    3 人涉犯刑法第321 條第1 項第1 款、第4 款之加重竊盜罪
    ，然該部分業經蒞庭實行公訴之檢察官於本院審理中當庭更
    正被告3 人係涉犯刑法第321 條第1 項第1 款、第2 款、第
    4 款之於夜間侵入住宅、踰越安全設備、結夥三人以上之加
    重竊盜罪，本院自應就更正後之事實及論罪科刑法條予以審
    究，自無變更起訴法條之必要，合先敘明。至公訴意旨另認
    被告3 人尚涉犯刑法第306 條之無故侵入住宅罪，惟按「毀
    越門扇而入室行竊，其越入行為即屬侵入住宅，已結合於所
    犯加重竊盜之罪質中，無更行構成侵入住宅罪之理」、「刑
    法上之於夜間侵入住宅竊盜罪，乃屬無故侵入住宅及竊盜罪
    之結合犯」、「按刑法第321 條第1 項第1 款之侵入住宅竊
    盜罪，係將侵入住宅、竊盜二罪結合為獨立之加重竊盜罪，
    就該罪言，侵入住宅為加重竊盜罪之加重條件，不得割裂適
    用」，此有最高法院27年上字第1887號判例、83年度台上字
    第6170號判決、84年度台上字第441 號判決意旨可供參照，
    是本案被告3 人應不另成立刑法第306 條之罪（況告訴人丙○○亦未提出告訴），起訴書容有誤會，附此敘明。被告3
    人間就本件犯行，有犯意聯絡及行為分擔，均為共同正犯。
    被告3 人於上述時、地，分別以密切接近之時間及同地實施
    竊盜行為，侵害同一法益，且2 次行為之獨立性極為薄弱，
    依一般社會健全觀念，在時間差距上，難以強行分開，應視
    為數個舉動之接續施行，屬接續犯，為單純一罪，併此敘明
    。再被告乙○○有如上之前科紀錄，此有臺灣高等法院被告
    前案紀錄表1 份附卷可參，其於前案徒刑執行完畢後5 年內
    ，再故意犯本案，為累犯，應依刑法第47條第1 項之規定，
    加重其刑。爰審酌被告3 人正值青壯年，不思以正當手段獲
    取財物，竟竊取他人之物，及其等前科、素行、犯罪之目的
    、手段、所竊取財物之價值、犯後坦承犯行，態度良好，至
    今仍未歸還被害人全部財物等一切情狀，分別量處如主文所
    示之刑，以示懲儆。
據上論斷，應依刑事訴訟法第273 條之1 第1 項、第299 條第1
項前段，刑法第28條、第321 條第1 項第1 款、第2 款、第4 款
、第47條第1 項，判決如主文。
本案經檢察官丁俊成到庭執行職務。
中    華    民    國    98    年    1     月    16    日
                  刑事庭   法  官     林靜梅
以上正本證明與原本無異。
如不服本判決，應於判決送達後10日內向本院提出上訴狀（應附
繕本），其未敘述上訴理由者，應於上訴期間屆滿後20日內補提
理由書狀於本院，上訴於臺灣高等法院。
                           書記官     林韡婷
中    華    民    國    98  年      1     月    16    日
附錄本案論罪科刑法條：
中華民國刑法第321條
犯竊盜罪而有左列情形之一者，處 6 月以上、 5 年以下有期徒
刑：
一  於夜間侵入住宅或有人居住之建築物、船艦或隱匿其內而犯
    之者。
二  毀越門扇、牆垣或其他安全設備而犯之者。
三  攜帶兇器而犯之者。
四  結夥三人以上而犯之者。
五  乘火災、水災或其他災害之際而犯之者。
六  在車站或埠頭而犯之者。
前項之未遂犯罰之。


司法院資訊處製作；財團法人民間司法改革基金會備份。
